# 代政府部门收取的费用在现金流量表上的反映

提问人：faith_qian 时间：2013-02-26 22:23:26
代政府部门收取的费用在现金流量表上的反映 收到该部分费用是否要体现在收到的其他与经营活动有关的现金，上缴该部分费用时体现在支付的其他与经营活动有关的现金，还是可以把这部分抵消处理
谢谢大家

回答人：chenyiwei
回复 faith_qian 的帖子
根据《企业会计准则第 31 号——现金流量表》第五条规定：代客户收取或支付的现金，以及周转快、金额大、期限短项目的现金流入和现金流出，可以按净额列报。
如果这部分代收款项在很短时间内就要上缴，企业事实上无法将其用于经营资金周转的，则可以采用净额列报方式；反之，建议采用总额列报方式。

提问人：hrtsex 时间：2014-05-05 12:01:35
陈版，如下这种情况应该如何披露呢？
公司转让了一台车给个人，转让款由该个人转账给了实际控制人（个人股东），这种情况下转让款是应该在处置固定资产、无形资产和其他长期资产收回的现金净额里面披露，还是作为公司与个人股东的往来在经营活动披露呢？

回答人：chenyiwei
如果受让人直接打款给实际控制人，不通过公司帐户，则对公司而言无现金流，不在现金流量表正表上反映。